【裁判字號】    92,訴,627
【裁判日期】    921215
【裁判案由】    毒品危害防制條例等
【裁判全文】
臺灣高雄地方法院刑事判決                          九十二年度訴字第六二七號
    公  訴  人  臺灣高雄地方法院檢察署檢察官
    被      告  甲○○
    選任辯護人  歐陽志宏律師
    被      告  乙○○
    右  一  人
    選任辯護人  許清連律師
                鄭淑貞律師
                林鴻駿律師
右列被告等因危害毒品危害防制條例等案件，經檢察官提起公訴（九十一年度偵字第
二二六四五七號、第二六四五五號），本院判決如左：
    主  文
甲○○、乙○○共同運輸第三級毒品，甲○○處有期徒刑捌年；乙○○處有期徒刑陸
年陸月。扣案之如附表所示之第三級毒品均沒收銷燬之；如附表所示之毒品外包裝均
沒收；0000000000號及0000000000號行動電話各壹支均沒收，
如全部或一部不能沒收時，追徵其價額或以其財產抵償之。
    事  實
一、甲○○於民國八十九年間因偽造文書案件，經臺灣臺中地方法院判處有期徒刑十
    月，緩刑三年確定，於緩刑中猶不知悔改，其與大陸地區姓名年籍均不詳綽號「
    助仔」（按台語同音）之成年男子均明知愷他命及特拉嗎竇均係毒品危害防制條
    例第二條所訂之第三級毒品，且係經行政院依法公告管制之物品，不得非法持有
    、運輸及私運進口，竟於九十一年十一月二十四日晚間六時四十七分，由甲○○
    以其所有0000000000號行動電話撥打乙○○所有000000000
    0號行動電話，告知欲以新台幣（下同）五萬元之代價僱請乙○○前往中國大陸
    廣東珠海地區與「助仔」會面並挾帶愷他命、特拉嗎竇入境，乙○○明知愷他命
    及特拉嗎竇均係管制進口之毒品，為謀不法利益，乃應允之，而與甲○○、「助
    仔」共同基於運輸走私管制進口第三級毒品愷他命及特拉嗎竇之犯意聯絡，由甲○○提供二萬元予乙○○購買機票，乙○○即於同月二十五日上午某時搭乘澳門
    航空ＮＸ六六一號班機前往澳門，再搭車轉往中國大陸廣東省珠海市下榻於「泓
    都大飯店」等候，於翌日（即同月二十六日）上午，「助仔」將如附表所示內裝
  有第三級毒品愷他命之夾鏈袋二小包（合計淨重一˙四四公克）、「滋采珍珠沐
    浴乳」塑膠瓶乙瓶、「飄柔洗髮露」塑膠瓶乙瓶、「ＡＤ鈣互潤葡萄糖」鋁箔袋
    二包、「三鹿較大嬰兒奶粉」鋁箔袋乙包、「維生素互潤葡萄糖」鋁箔袋二包（
    合計淨重二九五五˙四七公克，純度五二˙九九%，純質淨重一五六六˙一○公
    克）及內裝有特拉嗎竇之「安君寧」鋁箔袋二小包（淨重一二˙二二公克）攜至
    上開飯店交予乙○○，囑其搭機挾帶返回臺灣，乙○○將裝有愷他命毒品之夾鏈
    袋及特拉瑪竇之「安君寧」各二小包藏置在其口袋內，其餘如附表編號二至六號
    之愷他命毒品則夾藏在其行李袋內，並依指示於同月二十七日下午搭乘復興航空
    ＧＥ─三六二號班機，私運上開裝有第三級毒品之物品入境高雄國際機場，於通
    關時當場為高雄機場海關人員查獲，扣得內裝有第三級毒品愷他命、特拉嗎竇之
    前開物品，並通報法務部調查局高雄市調查處（以下簡稱市調處）幹員偵辦，乙○○隨即供出上情，斯時，甲○○洽以電話通知乙○○在高雄機場內等候甲○○
    不知情之友人丙○○（業經檢察官為不起訴處分確定在案）前往接機，乙○○乃
    依調查員指示先在高雄機場與丙○○碰面，復依指示與甲○○約在台南縣仁德交
    流道附近交貨，調查人員並帶同乙○○北上，於同日晚間十時二十分，在台南縣
    仁德交流道旁之統一超商前查獲甲○○。
二、案經法務部調查局高雄市調移送臺灣高雄地方法院檢察署檢察官偵查起訴。
    理  由
一、訊據被告甲○○固坦承於右揭時、地以五萬元之代價僱請被告乙○○前往中國大
    陸廣東珠海地區，並於九十一年十一月二十七日委託不知情之友人丙○○駕駛自
    小客車至高雄國際機場搭載自大陸返台之被告乙○○，及其於同日晚間在台南縣
    仁德交流道附近之統一超商為警查獲之事實，惟矢口否認有運輸私運管制進口毒
    品之犯行，辯稱：伊是僱請乙○○去大陸地區找「芬尼」處理偽造信用卡之防偽
    標籤，不是去私運愷他命、特拉嗎竇毒品回台，伊不知乙○○帶回來的毒品是誰
    的云云。被告乙○○固坦承於右揭時地以五萬元之代價受僱於被告甲○○前往大
    陸廣東珠海地區，且於返國時在高雄機場被查獲攜帶如附表所示之毒品入境，惟
    矢口否認有運輸私運管制進口毒品之犯行，辯稱：甲○○僱請伊去大陸廣東珠海
    找綽號「芬尼」之男子處理偽造信用卡的事，因事情處理好伊想要回臺灣，綽號
    「助仔」之男子就委託伊將附表所示之洗髮乳、奶粉及葡萄糖等物帶回臺灣交給
    姓陳的男子，伊不知上開物品裡面裝有毒品，該物品也不是甲○○要伊帶回來的
    ，是調查員誘導，伊才稱受甲○○委託去大陸取回該毒品云云。經查：
  (一)被告乙○○如何於前揭時、地接獲被告甲○○之電話，同意以五萬元之代價受僱
    前往中國大陸珠海地區，將「助仔」所交付之毒品挾帶回臺並交給被告甲○○之
    事實，業經被告乙○○於市調查處中供稱：本月二十四日晚間綽號「阿春」之甲○○以其所有門號0000000000號行動電話撥打伊所有門號00000
    00000號之行動電話，問伊願不願意以五萬元之代價，於二十五日代為前往
    大陸一趟，幫其攜帶毒品回台，伊同意後，即於二十五日上午搭乘澳門航空ＮＸ
    ─六六一號班機前往澳門，轉搭計程車進入廣東省珠海市，並住進「泓都大飯店
    」，於二十六日上午，有一綽號「助仔」之大陸成年男子前來飯店找伊，並交給
    伊前開中國大陸產製之「安君寧」國家戒毒新特藥二包及分別以「茲采珍珠沐浴
    乳」、「飄柔洗髮露」塑膠瓶及「ＡＤ鈣互潤葡萄糖」、「三鹿較大嬰兒奶粉」
    、「維生素互潤葡萄糖」鋁箔袋包裝之第三級毒品愷他命，伊就於二十七日下午
    攜帶上開毒品，自澳門搭乘復興航空ＧＥ─三六二號班機返台，於入境高雄國際
    機場時，遭高雄海關人員在通關檢查臺當場查獲，因伊尚未將毒品交給「阿春」
    即被查獲，故尚未取得五萬元之酬勞，後來伊配合調查員在台南縣仁德交流道查
    獲甲○○等語（見九十一年度偵字第二六四五七號卷第九、十頁）；於偵查中供
    稱：「˙˙˙（陳述到大陸取毒品過程？）我到大陸珠海市泓都大飯店向綽號「
    助仔」拿的。（你如何得知向「助仔」拿貨？）是甲○○叫我去大陸向助仔取貨
    的，他有一張聯絡電話。（你何時出入境？）九十一年十一月二十五日出境，九
    十一年十一月二十七日回台。（機票費多少錢？他出資多少？）一萬一千元。他
    共拿二萬給我。（這批貨預定交給何人？）甲○○。（你回台後如何與甲○○聯
    絡？）本來丙○○要到機場載我，但我到機場就被抓了，我到調查站時，甲○○
    有打電話給我，他說丙○○會來載我。（本件該批毒品若闖關成功交給甲○○，
    可得多少代價？）可得五萬元。（該批毒品如何包裝？）「助仔」拿給我時，就
    已用奶粉罐、葡萄粉包裝了。˙˙˙（你在調查局之陳述是否真實？提示調查局
    訊問筆錄，何意見？）真實。」等語（見上開偵查卷第三一至三三頁）甚詳，並
    有旅客入出境紀錄查詢、高雄關稅局扣押貨物運輸工具收據及搜索筆錄（見上開
    偵查卷第二六、二七頁）、甲○○之0000000000號行動電話門號雙向
    通聯紀錄（見本院卷第一○四頁）、附表所示扣案物品及照片（見本院卷第一七
    ○頁）可證，顯見被告乙○○於高雄市調查站及偵查中所供與事實相符，應堪採
    信。
  (二)扣案之如附表所示之粉末，經送法務部調查局以化學呈色法及氣相層析質譜儀分
    析法鑑驗結果，編號二至六所示塑膠瓶、鋁箔袋內裝之粉末，確含有第三級毒品
    愷他命成份，合計淨重二千九百五十五點四七公克，包裝重二百五十九點八八公
    克，純度五二．九九％，純質淨重一千五百六十六點一公克；附表編號一夾鏈袋
    內裝之粉末，亦含有第三級毒品愷他命成分，淨重二點四四公克、包裝重零點五
    九公克；附表編號七「安君寧」鋁箔袋包裝之粉末，則含有第三級毒品特拉嗎竇
    ，淨重十二點二二公克，包裝重一點四八公克，此有法務部調查局九十一年十二
    月十八日（）調科壹字第○九一二三○六四七八○號檢驗通知書一紙在卷可憑（
    見九十一年度偵字第六四五五號卷第二九頁），足徵被告乙○○前往攜帶入境之
    粉末確係第三級毒品愷他命及特拉嗎竇無訛。
  (三)雖被告乙○○以前詞置辯，惟查被告乙○○於本院初次調查中自承：伊在市調處
    時，沒有未被刑求逼供，伊有看過檢察官及市調查處之訊問筆錄（見本院卷第四
    二、四九頁）等語，參以其於檢察官訊問時亦未抗辯其之自白非出於任意性，反
    供稱其在市調處之筆錄實在之情，已如前述，是其於本院審理中辯稱自白係出於
    調查員之誘導云云，誠屬可疑。又經本院當庭勘驗被告乙○○認為其在市調處訊
    問時遭調查員誘導訊問部分（即九十一年十一月二十八日十七時起至十八時五十
    五分配合調查員外出查緝被告甲○○止，見九十一年度偵字第二六四五七號第七
    頁正面至第八頁正面第九行）之偵訊錄影帶之結果，在偵訊過程中，調查員並無
    任何強暴脅迫、疲勞訊問、誘導或以其他不正方法訊問被告乙○○之情事，此有
    本院製作之勘驗筆錄在卷可憑（見本院卷第二四八頁），足徵被告乙○○辯稱自
    白非出於任意性云云，應係卸責之詞，無足採信。雖被告甲○○之辯護人為其辯
    稱：調查員於十七時開始偵訊乙○○，竟遲至同日十七時四十八分，始告知其權
    利，且稱選任辯護人到場並無任何實益，有違依刑事訴訟法第九十五條規定，乙○○於市調處之自白並無證據能力云云。然被告乙○○於配合高雄市調處前往查
    獲被告甲○○後，即於同日晚間十時二十分許，始詳細供陳被告甲○○以五萬元
    代價僱請其至大陸廣東省珠海市「助仔」會面並挾帶扣案毒品回臺之情（詳見上
    開偵查卷第九、十頁），而被告於前開自白時，調查員已於同日十七時四十八分
    踐行告知義務，且訊問其之主體仍是高雄市調查處調查員，被告之權利及程序處
    境並未產生變化，是被告乙○○於得知其權利後所為之自白，自有證據能力；至
    其於同日十七時四十八分前之調查筆錄，本院並未採為論罪之依據，自不生任何
    影響。
  (四)被告甲○○否認上情，並辯稱係請乙○○前去大陸處理偽造信用卡之事云云，且
    被告乙○○於本院調查中亦附和其詞改稱被告甲○○要伊去大陸處理偽造信用卡
    之事，並將「芬尼」交付之金錢拿給被告甲○○云云（見本院卷第一五五、一五
    六頁），然被告乙○○前開所供，與被告甲○○所辯已不相符，要難採信。況被
    告乙○○僱請被告乙○○前往中國大陸珠海地區向「助仔」拿取扣案毒品並挾帶
    返台，復於乙○○返台後與之相約在台南縣仁德交流道附近之統一超商前拿取扣
    案毒品而為市調處人員查獲之情，業經緝獲被告甲○○之調查員戊○○、丁○○
    證述在卷（見本院卷第一五○、一五一頁、一八三頁），且被告乙○○就逮捕被
    告甲○○之過程亦不否認（見上開偵查卷第九頁），益徵被告甲○○係僱請乙○○前往中國大陸私運第三級毒品入境，否則何必於乙○○入境後即派遣不知情知
    丙○○至機場接機，並於發現有異時，質問乙○○「東西還有沒有在你身上？」
    等語，並與之相約至台南縣仁德交流道附近交付毒品？是被告甲○○辯稱未僱請
    乙○○運輸、走私毒品云云，委不足採。
  (五)綜上所述，被告甲○○、乙○○所辯，均係畏罪卸責之詞，實無足採。本件事証
    明確，被告二人犯行均洵堪認定，應予依法論科。
二、按愷他命及特拉嗎竇均係毒品危害防制條例第二條第二項第三款所稱之第三級毒
    品，且屬行政院公告管制物品項目及其數額甲項第四款所列之管制進出口物品；
    又自大陸地區私運物品進入臺灣地區，以私運物品進口論，懲治走私條例第十二
    條定有明文。是核被告二人所為，均係犯毒品危害防制條例第四條第三項之運輸
    第三級毒品罪及懲治走私條例第二條第一項私運管制物品罪。被告乙○○持有第
    三級毒品愷他命及特拉嗎竇之低度行為，為其運輸之高度行為所吸收，不另論罪
    。又被告二人與綽號「助仔」之不詳真實年籍姓名成年男子，就上開犯行，有犯
    意聯絡及行為分擔，為共同正犯。被告二人所犯上開運輸第三級毒品罪、私私運
    管制物品罪二罪，係一行為而觸犯數罪名之想像競合關係，為想像競合犯，應依
    刑法第五十五條規定，從一較重之運輸第三級毒品罪處斷。爰審酌被告二人運輸
    毒品，嚴重危害國人身心健康及社會治安，惡性非輕，惟念其等所攜帶進口之毒
    品尚未流入市面即經調查局查獲，未造成實際危害，及被告乙○○僅居於受僱地
    位，且於偵查中坦承犯行供出共犯之態度等一切情狀，分別量處如主文所示之刑
    ，以資懲儆。
三、扣案之如附表所示以夾鏈袋包裝之第三級毒品愷他命之二小包（合計淨重一˙四
    四公克）、以「ＡＤ鈣互潤葡萄糖」二包、「三鹿較大嬰兒奶粉」乙包、「維生
    素互潤葡萄糖」二包、「滋采珍珠沐浴乳」乙瓶、「飄柔洗髮露」乙瓶包裝之愷
    他命（合計淨重二九五五˙四七公克，純度五二˙九九%，純質淨重一五六六˙
    一○公克）及特拉嗎竇二小包（淨重一二˙二二公克），均係第三級毒品，爰依
    毒品危害防制條例第十八條第一項前段之規定宣告沒收銷燬之。另扣案之如附表
    所示之毒品外包裝即夾鏈袋二個、「滋采珍珠沐浴乳」及「飄柔洗髮露」塑膠瓶
    各一個、「ＡＤ鈣互潤葡萄糖」鋁箔袋二個、「三鹿較大嬰兒奶粉」鋁箔袋一個
    、「維生素互潤葡萄」鋁箔袋二個及安君寧之小鋁箔袋二個，係用於包裹毒品，
    防止其裸露、潮濕，便於攜帶運送，係供運輸毒品所用之物，應依同條例第十九
    條第一項規定宣告沒收。又0000000000號及0000000000號
    行動電話各一支，雖未扣案，然係分屬被告二人所有，業據被告二人供明在卷，
    且均為供被告運輸毒品所用之物，應依同條例第十九條第一項規定宣告沒收，如
    全部或一部不能沒收時，追徵其價額或以其財產抵償之。至被告乙○○運輸毒品
    代價五萬元，因尚未取得，自不得依同條例第十九條規定宣告沒收，附此說明。
據上論斷，應依刑事訴訟法第二百九十九條第一項前段、毒品危害防制條例第四條第
三項、第十八條第一項前段、第十九條第一項、第三項，懲治走私條例第二條第一項
，刑法第十一條、第二十八條、第五十五條，判決如主文。
本案經檢察官彭斐虹到庭執行職務。
中      華      民      國    九十二    年     十二月     十五     日
                                  臺灣高雄地方法院刑事第十一庭
                                    審判長法  官    徐美麗
                                          法  官    鄭詠仁
                                          法  官    廖純卿
右正本證明與原本無異。
如不服本判決，應於判決送達後十日內，向本院提出上訴狀。
                                          書記官    劉企萍
中      華      民      國    九十二    年     十二     月     十九     日
附錄本案論罪科刑法條全文：
毒品危害防制條例第四條第三項
製造、運輸、販賣第三級毒品者，處五年以上有期徒刑，得併科新臺幣五
百萬元以下罰金。
懲治走私條例第二條
私運管制物品進口、出口逾公告數額者，處七年以下有期徒刑，得併科新
臺幣三百萬元以下罰金。
附表：
┌──┬──────────┬───┬─────────┬───────────┐
│編號│  外包裝名稱（材質）│數量  │  內裝之毒品名稱  │   毒品之重量         │
├──┼──────────┼───┼─────────┼───────────┤
│一  │夾鏈袋    │ 二   │第三級毒品愷他命  │合計淨重一點四四公克。│
├──┼──────────┼───┼─────────┼───────────┤
│二  │滋采珍珠沐浴寶（塑膠│ 一   │同右              │編號二至六號合計淨重二│
│    │瓶）                │      │                  │千九百五十五公克，純度│
├──┼──────────┼───┼─────────┤百分之五十二點九九，純│
│三  │飄柔洗髮露（塑膠瓶）│ 一   │同右              │質淨重一千五百六十六點│
│    │                    │      │                  │公克一○公克。        │
├──┼──────────┼───┼─────────┤                      │
│四  │ＡＤ鈣互潤葡萄糖（鋁│ 二   │同右              │                      │
│    │箔袋）              │      │                  │                      │
├──┼──────────┼───┼─────────┤                      │
│五  │三鹿嬰兒較大奶粉（鋁│ 一   │同右              │                      │
│    │箔袋）              │      │                │                      │
├──┼──────────┼───┼─────────┤                      │
│六  │維生素互潤葡萄糖（鋁│ 二   │同右              │                      │
│    │箔袋）              │      │                  │                      │
├──┼──────────┼───┼─────────┼───────────┤
│七  │安君寧（小鋁箔袋）  │ 二   │第三級毒品特拉嗎竇│驗後淨重十二點二二公克│
│    │                    │      │                  │。                    │
└──┴──────────┴───┴─────────┴───────────┘


司法院資訊處製作；財團法人民間司法改革基金會備份。
